臺灣臺北地方法院刑事判決
111年度審訴字第1006號
公  訴  人  臺灣臺北地方檢察署檢察官
被      告  KENNEDY JASON JAMES（中文名：曾麟筌）






選任辯護人  何彥勳律師（法扶律師）
被      告  廖文舟



上列被告因傷害案件，經檢察官提起公訴（110年度偵字第23167
號），本院判決如下：
    主  文
本件公訴不受理。
    理  由
一、公訴意旨如附件起訴書所載。
二、按告訴乃論之罪，告訴人於第一審辯論終結前，得撤回其告
    訴；告訴經撤回者，法院應諭知不受理之判決；不受理之判
    決，得不經言詞辯論為之，刑事訴訟法第238條第1項、第30
    3條第3款及第307條分有明文。
三、經查，公訴人認被告涉犯之傷害罪，為告訴乃論之罪，茲因
    告訴人於本院辯論終結前具狀撤回告訴，有刑事撤回告訴狀
    在卷可稽（見審訴字卷第29、33頁），依前揭規定，爰不經
    言詞辯論，逕為諭知不受理之判決。
據上論斷，應依刑事訴訟法第303條第3款、第307條判決如主文
中　　華　　民　　國　　111 　年　　5 　　月　　27　　日
  　　　　        刑事第二十庭  審判長法  官  洪英花
　　　　　　　　　                    法  官  宋恩同
　　　　　　　　　                    法  官  賴鵬年
以上正本證明與原本無異。 
如不服本判決應於收受送達後20日內向本院提出上訴書狀，並應
敘述具體理由；其未敘述上訴理由者，應於上訴期間屆滿後20日
內向本院補提理由書（均須按他造當事人之人數附繕本）「切勿
逕送上級法院」。告訴人或被害人如對於本判決不服者，應具備
理由請求檢察官上訴，其上訴期間之計算係以檢察官收受判決正
本之日期為準。 因疫情而遲誤不變期間，得向法院聲請回復原
狀。
                                      書記官　萬可欣
中　　華　　民　　國　　111 　年　　5 　　月　　27　　日
附件：
臺灣臺北地方檢察署檢察官起訴書
                                    110年度偵字第23167號
　　被　　　告　 KENNEDY JASON JAMES（中文名：曾麟筌）
　　　　　　　　　　　　男　00歲（民國00【西元0000】
　　　　　　　　　　　　　　　　　年00月0日生）
　　　　　　　　　　　　在中華民國境內連絡地址1：○○市
　　　　　　　　　　　　　○○區○○路0巷00弄00號
　　　　　　　　　　　　在中華民國境內連絡地址2：○○市
　　　　　　　　　　　　　○○區○○路0段000巷00弄0號0樓
　　　　　　　　　　　　護照號碼：000000000號
                        居留證統一證號:FC00000000號
                        ○○籍
　　          　廖文舟　男　00歲（民國00年0月00日生）
　　　　　　　　　　　　住○○市○○區○○路0巷00弄00號
　　　　　　　　　　　　國民身分證統一編號：Z000000000號
上列被告等因傷害案件，已經偵查終結，認應該提起公訴，茲將
犯罪事實及證據並所犯法條分敘如下：
　　　　犯罪事實
一、 KENNEDY JASON JAMES（中文名：曾麟筌，下稱KENNEDY）
    原向廖文舟承租房屋，雙方於民國110年5月25日下午8時7分
    許，在○○市○○區○○路0巷00弄00號內，因房租欠繳及生活問
    題發生口角爭執， KENNEDY竟基於傷害之犯意，徒手推、掐
    及拉扯廖文舟之肩膀，致廖文舟受有右側腕部擦傷、左側肩
    膀擦傷等傷害；廖文舟復基於傷害之犯意，徒手毆打 KENNE
    DY之左臉頰2至3次，致KENNEDY受有左側臉部鈍傷之傷害。
二、案經 KENNEDY、廖文舟訴由臺北市政府警察局文山第二分局
    報告偵辦。
　　　　證據並所犯法條
一、證據資料及待證事實
編號 證據名稱 待證事實 1 告訴人兼被告（下稱被告）KENNEDY於警詢與偵查時之供述 1.否認徒手推、掐及拉扯被告廖文舟云云。 2.證明被告廖文舟徒手毆打被告 KENNEDY之左臉頰2至3次之事實。 2 告訴人兼被告（下稱被告）廖文舟於警詢與偵查時之供述 1.否認徒手毆打被告KENNEDY之左臉頰2至3次云云。 2.證明被告KENNEDY徒手推、掐及拉扯被告廖文舟之事實。 3 證人曾榆婷於警詢及偵查時之證述 1.被告廖文舟徒手毆打被告 KENNEDY之左臉頰2至3次之事實。 2.被告KENNEDY與被告廖文舟有在客廳發生爭搶手機之事實。 4 證人廖軍於偵查時之證述 被告KENNEDY與被告廖文舟在客廳及停放機車院子均發生拉扯之事實。 5 被告廖文舟提供手機攝影光碟、本署檢察事務官勘驗報告 佐證被告KENNEDY於上開時、地拿取被告廖文舟之手機，被告廖文舟亦要求返還之事實。 6 臺北市立萬芳醫院-委託財團法人臺北醫學大學辦理診斷證明書2份、臺北市立萬芳醫院-委託財團法人臺北醫學大學辦理111年3月22日萬院醫病字第1110002322號函及所附病歷影本 佐證被告KENNEDY受有左側臉部鈍傷之傷害、被告廖文舟受有右側腕部擦傷、左側肩膀擦傷等傷害之事實。 
二、核被告KENNEDY、廖文舟所為，均係犯刑法第277條第1項傷
    害罪嫌。
三、依刑事訴訟法第251條第1項提起公訴。
　  此　致
臺灣臺北地方法院
中　　華　　民　　國　 111　　年　　3 　　月　　29　　日
                              檢  察  官  朱家蓉
本件正本證明與原本無異
中　　華　　民　　國　 111　　年　　4 　　月　　16　　日
                              書  記  官  陳禹成